Eddy Marcela Hernández Vargas

**** 320 414 8344

☑ eddymarcelahv@gmail.com/em.hernandez@uniandes.edu.co

Historiadora con estudios complementarios en Filosofía. Mis intereses profesionales y académicos están orientados hacia la construcción de paz territorial, la pedagogía crítica, la sociología del conocimiento y la investigación social con enfoque de género y diferencial. Experiencia en proyectos socio-educativos a nivel nacional, con población joven y actores del conflicto armado en Colombia, y en procesos territoriales con comunidades rurales. Buena comunicación oral y escrita para análisis de contexto e informes; dominio intermedio de Excel y otras aplicaciones de Office. Abierta al diálogo, ágil, interdisciplinar, pro-activa, hábil para trabajar en equipo y dispuesta a escuchar y aprender.

Formación académica

2016 - 2020

Historiadora - Universidad de los Andes, Bogotá

Tesis de grado: "Reforma Agraria Integral y campesinado. Construcción de narrativas y producciónde subjetividades en el semanario *El Campesino*, 1960-1961", 2020.

2020

Opción en Filosofía – Universidad de los Andes, Bogotá

2022

Diplomado en Apropiación Social del Conocimiento – Ministerio de Ciencia, Tecnología e Innovación

Experiencia laboral

Valoradora - Profesional II

Unidad para las Víctimas – UARIV

07/2023 – 11/2023 (5 meses)

- Analizar información proporcionada por las víctimas a través del Formato Único de Declaración (FUD).
- Proyectar los actos administrativos que resuelven las solicitudes de las víctimas a través del FUD.
- Realizar registro diario, semanal y/o mensual de las declaraciones valoradas.
- Apoyar el proceso de calidad de proyectos de actos administrativos generados en el procedimiento de valoración.
- Participar de las formaciones y capacitaciones convocadas por la unidad en temas como perspectiva de género, étnico y territorial, análisis de contexto, derechos humanos, hechos victimizantes, entre otras.

Investigadora social

05/2023 – 06/2023 (1 mes)

Isegoría – Empresa de consultoría colombiana

- Levantamiento de información de campo para la Evaluación del Proyecto Integrador, financiado por el Fondo Multidonante para el Sostenimiento de la Paz, en Riosucio y Carmen del Darién, Chocó.
- Sistematización y análisis de la información recogida en campo a través de encuestas semiestructuradas y

- grupos focales con actores de agencias internacionales, entidades nacionales y locales, autoridades territoriales (alcaldías y Consejos Comunitarios), organizaciones de base y beneficiarios.
- Apoyo en la redacción de informes de evaluación para el secretaría técnica y comité directivo del Fondo Multidonante para el Sostenimiento de la Paz.

Profesional en participación y democracia con enfoque de género CEDAE, Registraduría Nacional y Acción Cultural Popular –ACPO

08/2022 – 09/2022 (2 meses)

- Construcción de metodología participativa para desarrollo de talleres en participación política y democracia para el proyecto MIA (Programa de Desarrollo Socioeducativo para la mujer excombatiente en proceso de reincorporación del conflicto armado en Colombia (Mestiza, Indígena, Afrosdescendiente).
- Implementación de talleres en 7 zonas priorizadas en los departamentos de Caquetá y Chocó, con 78 participantes aproximadamente.
- Diseño de encuesta de satisfacción y elaboración de examen para evaluar competencias ciudadanas.
- Elaboración de informe final y recomendaciones para monitoreo del proyecto.

Mediadora

03/2022 – 11/2022 (9 meses)

Maloka y MinTIC

06/2021 – 12/2021 (7 meses)

- Planeación y diseño de talleres dirigidos a niñas y adolescentes entre los 12 y 16 años, para el programa "Chicas STEAM".
- Implementación de 4 talleres semanales, con manejo de grupos de 15 a 25 participantes, durante la ejecución del proyecto.
- Revisión y adecuación de material pedagógico; puntualmente, guías de autoformación en áreasSTEAM.
- Formación en perspectiva de género, enfoque de Niñez, Juventud y Adolescencia y pedagogía crítica.

Facilitadora

06/2020 – 12/2020 (6 meses)

Historia de Par en Par y Comisión de la Verdad

- Acompañamiento y mediación en salas virtuales en laboratorios de co-creación de herramientas pedagógicas para la apropiación social de la verdad, "Declarándole la verdad a la guerra y al olvido".
- Socialización, sistematización y seguimiento de herramientas y experiencias pedagógicas de los participantes (aproximadamente 98 líderes y profesores, a nivel nacional).

Trabajo en semilleros y colectivas

Miembro

08/2020 – 08/2021 (1 año)

Historia de Par en Par – Colectiva de historia pública

- Promoción del pensamiento histórico como motor de cambio a través de una reflexión crítica y un diálogo continuo entre la academia y otras comunidades.
- Ciclos de talleres de historia de Colombia en las bibliotecas públicas de Bogotá, San Vicente del Caguány en Zonas Veredales de Transición en el Guaviare y el Cesar.

Miembro

08/2019 – 11/2021 (19 meses)

- Trabajo interdisciplinar en temas socio-espaciales para promover el desarrollo social y la apropiación territorial por medio del trabajo comunitario.
- Trabajo con comunidades rurales del Verjón y Ecobarrios en San Cristobal, Bogotá.
- Apoyo en el desarrollo de planes de manejo ambiental, levantamiento cartográfico y topográfico, registro fotográfico, entrevistas e inventario de los usos del suelo.